臺灣新北地方法院民事裁定
111年度亡字第69號
聲  請  人  臺灣新北地方檢察署檢察官

相  對  人  劉坤羗  


上列聲請人聲請劉坤羗死亡宣告事件，本院裁定如下：
    主    文
一、准對失蹤人劉坤羗（男，民國00年0月00日生，國民身分證
    統一編號：Z000000000號，最後設籍地址：新北市○○區○○路
    000號4樓）為宣告死亡之公示催告。
二、該失蹤人應於本公示催告揭示於本院公告處或資訊網路之翌
    日起陸個月內，向本院陳報現尚生存，如不陳報，本院將宣
    告其為死亡。
三、無論何人，凡知該失蹤人之生死者，均應於上開時日以前，
    將其所知之事實，陳報本院。
    理  由
一、本件聲請意旨略以：失蹤人劉坤羗（男，15年5月20日生，
    國民身分證統一編號：Z000000000號）為80歲以上之人，因
    行方不明，自民國97年5月14日起列為失蹤人口後，迄今已
    逾3年，爰依家事事件法第155條等規定，聲請死亡宣告等語
    。
二、按失蹤人失蹤滿7年後，或失蹤人為80歲以上者，於失蹤滿3
    年後，法院得因利害關係人或檢察官之聲請，為死亡之宣告
    ，民法第8條第1、2項定有明文。次按法院准許宣告死亡之
    聲請者，應公示催告；公示催告之陳報期間，自揭示之日起
    應有6個月以上，但失蹤人滿百歲者，其陳報期間，得定為
    自揭示之日起2個月以上，家事事件法第156條第1、3項；第
    130條第5項定有明文。
三、經查，聲請人上開主張之事實，有失蹤人口系統資料報表、
    初設籍迄今之戶籍資料、親等關聯作業查詢螢幕頁面、健保
    歷史投保紀錄查詢、内政部移民署110年12月16日函、新北
    市政府社會局110年12月15日函、臺北市政府社會局110年12
    月13日函、新北市政府殯葬管理處110年12月13日函、臺北
    市殯葬管理處110年12月21日函、國軍退除役官兵輔導委員
    會110年12月17日函、勞動部勞工保險局110年12月20日函、
    行政院人事行政總處110年12月16日函、衛生福利部中央健
    康保健署111年3月3日函、80歲以上行方不明人口社會生活
    軌跡資料比對紀錄及新北市中和戶政事務所110年12月10日
    函等件可稽（見偵查卷第3至19頁），堪信失蹤人劉坤羗於9
    7年5月14日經列為失蹤人口時已逾80歲，且失蹤迄今已逾3
    年，聲請人主張劉坤羗失蹤已逾法定期間為真，其聲請核與
    前開條文相符，應予准許。
三、依家事事件法第156條，裁定如主文。
中　　華　　民　　國　 111 　年　　 9　　月    20    日
                   家事法庭    法  官　吳孟竹
以上正本係照原本作成。
如對本裁定抗告，須於裁定送達後10日內向本院提出抗告狀。
中　　華　　民　　國　 111　　年　 　9　　月   20 　 日
                                書記官　林詩雅